【裁判字號】    97,裁,3424
【裁判日期】    970630
【裁判案由】    商標廢止
【裁判全文】
最  高  行  政  法  院  裁  定
                                      97年度裁字第3424號
上  訴  人  甲○○
被 上訴 人  經濟部智慧財產局
代  表  人  王美花
參  加  人  乙○○
上列當事人間商標廢止事件，上訴人對於中華民國97年4月8日臺
北高等行政法院96年度訴字第3637號判決，提起上訴，本院裁定
如下：
    主  文
上訴駁回。
上訴審訴訟費用由上訴人負擔。
    理  由
一、按對於高等行政法院判決之上訴，非以其違背法令為理由，
    不得為之，行政訴訟法第242條定有明文。是對於高等行政
    法院判決上訴，非主張該判決違背法令以為上訴理由即屬不
    應准許，自應認為不合法而駁回之。
二、本件上訴人對於高等行政法院判決上訴，僅再執原審主張：
    上訴人申請之小型酒廠遲遲無法獲准，使得上訴人無法使用
    系爭商標製酒，倘上訴人枉顧法律，未經許可自行釀酒，即
    為菸酒管理法第6條所述之「私酒」，上訴人為避免觸法，
    於小型酒廠及依法取得菸酒製造業者設立執照之前，實無法
    使用系爭商標。雖然上訴人礙於法令，無法自行製酒販賣，
    但上訴人已於民國96年4月30日簽訂授權酒嵿好酒股份有限
    公司製造販賣相關系爭商標可使用於酒類產品之使用契約書
    ，上訴人無法使用系爭商標於酒類商品製造之事實，為商標
    法第57條第1項第2款所稱之正當事由等情，予以爭執。惟查
    本件上訴人縱未能申請設立製酒業工廠，惟上訴人客觀上並
    無因事實上之障礙或其他不可歸責於己之事由，以致完全無
    法使用系爭商標於國內生產製造、加工、揀選、批售或經紀
    其所指定酒類商品之事實。況商標之使用態樣並不限於設立
    製酒業工廠自行生產所指定之酒類商品，尚包括其他以行銷
    為目的，將商標用於商品服務或其有關之物件，或利用平面
    圖像、數位影音、電子媒體或其他媒介物足以使相關消費者
    認識其為商標之行為，上訴人縱未能設立製酒業工廠，然其
    仍得以其他方式使用系爭商標，自難謂其有何正當事由。另
    上訴人固有於96年4月30日與酒嵿好酒公司簽訂系爭商標專
    用權授權使用契約，惟依上開資料尚無從證明酒嵿好酒公司
    已實際使用系爭商標，並足使相關消費者認識系爭商標，尚
    難僅憑上訴人授權酒嵿好酒公司使用系爭商標之事實，遽謂
    上訴人或其被授權人確已使用系爭商標於所指定商品，更遑
    論上訴人上開授權使用之事實係發生於被上訴人96年4月16
    日作成系爭商標之註冊應予廢止處分之後，是以上訴人執此
    而請求撤銷訴願決定及原處分，尚非有據等情，業據原審判
    決詳予論駁。上訴意旨仍執前詞再事爭執，泛稱原判決違背
    法令云云，並未具體說明原判決違背何項法令條款。依首開
    規定及說明，其上訴為不合法。
三、據上論結，本件上訴為不合法。依行政訴訟法第249條第1項
    前段、第104條、民事訴訟法第95條、第78條，裁定如主文
    。
中    華    民    國    97    年    6     月    30    日
                    最高行政法院第一庭
                        審判長法官  鄭  淑  貞
                              法官  林  樹  埔
                              法官  黃  合  文
                              法官  鄭  小  康
                              法官  帥  嘉  寶
以  上  正  本  證  明  與  原  本  無  異
中    華    民    國    97    年    7     月    1     日
                              書記官  郭  育  玎


司法院資訊處製作；財團法人民間司法改革基金會備份。
